【裁判字號】    98,消債抗,7
【裁判日期】    980413
【裁判案由】    更生
【裁判全文】
臺灣桃園地方法院民事裁定             98年度消債抗字第7號
抗  告  人  甲○○
上列抗告人因消費者債務清理條例聲請更生事件，對於民國97年
12月4 日本院民事庭97年度消債更字第763 號裁定提起抗告，本
院裁定如下：
    主  文
抗告及保全處分之聲請均駁回。
抗告程序費用新台幣壹仟元由抗告人負擔。
    理  由
一、本件抗告意旨略以：抗告人白天因需上班，故未能收到郵差
    送達鈞院之通知；且郵差未留有通知以告知抗告人有法院之
    書信送達，僅以「不在」為由，以印戳蓋於書信上，即逕將
    其寄存於龍興派出所，使抗告人未能及時於期限內至警察局
    領取鈞院之通知，此實難以歸責於抗告人。為此，爰依法提
    起抗告等語。
二、按債務人經法院通知，無正當理由而不到場者，應駁回其更
    生之聲請，消費者債務清理條例第46條第1 項第3 款定有明
    文。又按送達不能依前二條規定為之者，得將文書寄存送達
    地之自治或警察機關，並作送達通知書兩份，一份黏貼於應
    受送達人住居所、事務所、營業所或其就業處所門首，另一
    份置於該送達處所信箱或其他適當位置，以為送達。寄存送
    達，自寄存之日起，經十日發生效力，為民事訴訟法第138
    條第1 項、第2 項所明定。經查，本件抗告人聲請更生，經
    原審定期於民國97年11月21日下午4 時20分訊問，該期日通
    知業於97年10月27日寄存於送達抗告人住所（桃園縣中壢市
    ○○路○ 段420 號）所屬之桃園縣政府警察局中壢分局龍興
    派出所，此有送達證書附卷可憑（見原審卷第88頁）。抗告
    人雖稱其住居所皆未收到郵務人員寄送之送達通知，且郵務
    人員未留有通知書告知云云，惟經本院依職權函詢中華郵政
    股份有限公司中壢郵局其送達人員有無於應送達處所門首黏
    貼送達通知書、並將一份通知書置於送達處所之信箱或其他
    適當位置，該郵局以98年2 月17日郵字第0981000028函覆稱
    ：「據投遞人員報稱，該掛號文書經投遞2 次無法妥投，即
    製作送達通知書2 份，1 份黏貼於門首，另1 份投入信箱，
    以為送達」等語綦詳（見本院卷第16頁），是堪認前述開庭
    通知之送達符合民事訴訟法第138 條第1 項寄存送達規定，
    已合法送達於抗告人，並自寄存之日起10日即97年11月7 日
    發生送達效力。本件抗告人經合法通知無正當理由而不到場
    ，顯然違反消費者債務清理條例第46條第1 項第3 款到場報
    告義務，原審據以駁回其聲請，並無不合。從而，抗告意旨
    指摘原裁定不當，求予廢棄，為無理由，應予駁回。
三、另抗告人於抗告期間聲請保全處分，今抗告人更生之聲請既
    業經駁回確定，其財產之保全處分即已無必要，是其保全處
    分之聲請應併予駁回之。
四、依消費者債務清理條例第15條，民事訴訟法第495 條之1 第
    1 項 、第449 條第1 項、第95條、第78條，裁定如主文。
中    華    民    國    98    年    4     月    13    日
            民事第二庭審判長   法  官  劉克聖
                               法  官  張金柱
                               法  官  王耀興
以上正本係按原本作成。
本裁定不得抗告。
中    華    民    國    98    年    4     月    14    日
                               書記官  黃盈菁


司法院資訊處製作；財團法人民間司法改革基金會備份。
